【裁判字號】    98,易,3760
【裁判日期】    981217
【裁判案由】    賭博
【裁判全文】
臺灣臺中地方法院刑事判決              98年度易字第3760號
公  訴  人  臺灣臺中地方法院檢察署檢察官
被      告  乙○○
上列被告因賭博案件，經檢察官提起公訴（98年度偵字第24475
號），本院於準備程序進行中，被告就被訴之事實為有罪之陳述
，經告知被告簡式審判程序之旨，並聽取當事人之意見後，經本
院裁定進行簡式審判程序，判決如下：
    主  文
乙○○意圖營利，聚眾賭博，累犯，處有期徒刑陸月，如易科罰
金，以新臺幣壹仟元折算壹日。扣案之傳真機壹臺、六合彩簽注
單貳張，均沒收。
    事  實
一、乙○○前因賭博案件，經本院以97年度中簡字第1161號判處
    有期徒刑5 月確定，並於民國97年7 月29日易科罰金執行完
    畢。詎仍不知悔改，意圖營利，基於反覆供給賭博場所、聚
    眾賭博、賭博之集合犯意，自98年9 月20日起，提供其位於
    臺中市○○區○○路773 號15樓之4 住處作為公眾得出入之
    賭博場所，在上開場所內，聚集不特定多數賭客以電話或傳
    真下注簽選號碼之方式，經營俗稱「香港六合彩」之賭法，
    而由乙○○與賭客對賭財物。渠等之賭博方式係以核對每星
    期二、四、六所開出之當期香港六合彩中獎號碼作為兌獎依
    據，由賭客任意簽選號碼下注，簽選號碼之組數有2 組（俗
    稱「2 星」）、3 組（俗稱「3 星」）等方式，每注之簽注
    金為新臺幣（下同）10元至20元不等，賭客如簽中「2 星」
    、「3 星」，分別可領取彩金570 元、5,700 元；賭客如未
    簽中，則其等所繳簽注賭金則歸乙○○贏得，藉由賭客之劣
    勢中獎機率從中博取利益。嗣於98年10月3 日晚間6 時45分
    許，經警持搜索票在臺中市○○區○○路773 號15樓之4 當
    場查獲，並扣得乙○○所有供上開經營「香港六合彩」賭博
    使用之傳真機1 臺、六合彩簽單2 張，因而查悉上情。
二、案經臺中市警察局第三分局報告臺灣臺中地方法院檢察署檢
    察官偵查起訴。
    理  由
一、按除被告所犯為死刑、無期徒刑、最輕本刑為三年以上有期
    徒刑之罪或高等法院管轄第一審案件者外，於第一次審判期
    日前之準備程序進行中，被告先就被訴事實為有罪之陳述時
    ，審判長得告知被告簡式審判程序之旨，並聽取當事人、代
    理人、辯護人及輔佐人之意見後，裁定進行簡式審判程序，
    刑事訴訟法第273 條之1 第1 項定有明文。經核本件被告乙
    ○○所犯係死刑、無期徒刑、最輕本刑為3 年以上有期徒刑
    以外之罪，其於準備程序中就被訴事實為有罪之陳述，經法
    官告知簡式審判程序之旨，並聽取公訴人、被告之意見後，
    本院爰依首揭規定，裁定依簡式審判程序審理，合先敘明。
二、上揭事實，業據被告乙○○迭於警詢、偵查及本院準備程序
    與審理時供承不諱，並有現場照片2 張附卷可稽，此外，復
    有傳真機1 臺及六合彩簽單2 張扣案可資佐證。是被告之自
    白與事實相符，堪予採信。本案罪證明確，被告犯行洵堪認
    定。
三、查被告乙○○意圖營利，提供上開場所，聚眾賭博，且身兼
    決定勝負於偶然變數之賭徒身分，與其他簽賭者同在公眾得
    出入之場所對賭，核被告乙○○所為，係犯刑法第268 條前
    段之意圖營利提供賭博場所罪、同條後段之意圖營利聚眾賭
    博罪、刑法第266 條第1 項之普通賭博罪。又被告自98年9
    月20日起至98年10月3 日為警查獲時止，係基於同一營利之
    意圖，在同一地點，於各期六合彩開獎前，反覆、繼續地供
    給賭博場所、聚眾賭博及在公眾得出入之場所賭博財物，在
    自然意義上雖為數行為，然依社會通念及法律上應僅為一總
    括之評價，而均為包括一罪之集合犯。又被告係基於一個賭
    博犯意之決定，以達成供給賭博場所、聚眾賭博及在公眾得
    出入之場所賭博財物犯行之各個舉動，係以一行為而觸犯上
    開三罪名，為想像競合犯，應依刑法第55條之規定從一情節
    較重之意圖營利聚眾賭博罪處斷。再被告前因賭博案件，經
    本院以97年度中簡字第1161號判處有期徒刑5 月確定，並於
    97年7 月29日易科罰金執行完畢等情，此有臺灣高等法院被
    告前案紀錄表在卷可徵。其於有期徒刑執行完畢後，5 年內
    故意再犯有期徒刑以上刑之本罪，為累犯，應依法加重其刑
    。爰審酌被告經營六合彩賭博，危害社會經濟秩序，敗壞社
    會善良風俗甚鉅，暨其犯罪之動機、目的、手段、所得之利
    益及被告犯罪後坦承犯行等一切情狀，量處如主文所示之刑
    ，並諭知易科罰金之折算標準，以資懲儆。至扣案之傳真機
    1 臺，係被告所有且供上開賭博使用，業據被告供明在卷，
    應依刑法第38條第1 項第2 款之規定，宣告沒收之；另扣案
    之六合彩簽注單2 張，係查獲當天香港六合彩開獎，而由賭
    客下注之簽注單，業據被告於本院審理時供述明確，應認係
    被告賭博時當場所用之工具，應依刑法第266 條第2 項規定
    宣告沒收之（最高法院87年度臺非字第207 號裁判可資參照
    ）。
據上論斷，應依刑事訴訟法第273 條之1 第1 項、第299 條第1
項前段，刑法第268 條、第266 條第1 項前段、第2 項、第55條
、第47條第1 項、第41條第1 項前段、第38條第1 項第2 款，刑
法施行法第1 條之1 第1 項、第2 項前段，判決如主文。
本案經檢察官甲○○到庭執行職務
中    華    民    國    98    年    12    月    17    日
                  刑事第十七庭  法  官  劉惠娟
以上正本證明與原本無異。
如不服本判決應於送達後10日內向本院提出上訴狀。
                                書記官  童淑芬
中    華    民    國    98    年    12    月    17    日
附錄本案論罪科刑法條全文：
刑法第268 條：
意圖營利，供給賭博場所或聚眾賭博者，處三年以下有期徒刑，
得併科三千元以下罰金。
刑法第266 條第1 項前段：
在公共場所或公眾得出入之場所賭博財物者，處一千元以下罰金
。


司法院資訊處製作；財團法人民間司法改革基金會備份。
